---
output: 
    html_document:
        theme: null
        highlight: null
        mathjax: null
params:
  form: "form"
---

```{r setup, include = FALSE}
knitr::opts_chunk$set(echo = FALSE, message = FALSE)
```

```{r, results = 'asis'}
cat(paste0("Witaj, **", params$form$Imię, "** **", params$form$Nazwisko, "**!"))
```

Dziękujemy Ci za zarejestrowanie się na ogólnopolską konferencję [Why R?](http://whyr.pl/) Twoje odpowiedzi z formularza są dostępne poniżej.

Jeżeli wyrażasz chęć dokonania jakichś zmian, proszę <a href="mailto:whyr@mini.pw.edu.pl">skontaktuj</a> się z nami.

```{r}
params$form %>%
  tidyr::gather(key = Formularz, value = Dane) %>%
  knitr::kable()
```

Płatności będziemy przyjmować najprawdopodobniej w czerwcu. Poinformujemy o tym w odpowiednim mailu.
Jeżeli potrzebujesz otrzymać fakturę za uczestnictwo w konferencji, odpisz proszę na tego maila, uwzględniając potrzebne dane.

Poniżej przedstawiamy podsumowanie Twoich należności:

```{r, results = 'asis'}
noCharge <- read_csv("link_to_organizers_spreadsheet") %>%
  mutate(fullName = paste(Imię, Nazwisko) %>%
           trimws())

if (paste(params$form$Imię, params$form$Nazwisko) %>%
    trimws() %in% noCharge$fullName) {
  cat("Twoja opłata konferencyjna wynosi **0 PLN**")
} else {
  payment <- data_frame(
    Konferencja = 0,
    `Warsztat poranny` = 0,
    `Warsztat popołudniowy` = 0,
    `Rezygnacja z opłaty cateringowej` = 0,
    Suma = 0
  )
  payment <- payment %>%
    mutate(
      Konferencja = if_else(
        params$form$`Udział w konferencji` == "Tak",
        true = 100,
        false = 0
      ),
      `Warsztat poranny` = if_else(
        params$form$`Warsztaty poranny` != "Żadnym",
        true = 200,
        false = 0
      ),
      `Warsztat popołudniowy` = if_else(
        params$form$`Warsztat popołudniowy` != "Żadnym",
        true = 200,
        false = 0
      ),
      `Rezygnacja z opłaty cateringowej` = if_else(
        params$form$`Rezygnacja z opłaty cateringowej` == "Tak",
        true = -10,
        false = 0
      )
    ) %>%
    mutate(Suma = rowSums(.),
           Suma = if_else(Suma < 0, true = 0, false = Suma))
  
  payment %>%
    tidyr::gather(key = Za, value = `Kwota [PLN]`) %>%
    knitr::kable()
}
```

Jeżeli wyrażasz chęć wystąpienia na konferencji, prosimy bardzo o wypełnienie formularza znajdującego się pod [tym linkiem](http://docs.google.com/forms/d/e/1FAIpQLSe3OAe5W09gMdSNDbGfuHd8aiOh84jQqSwXNAR6C5yQ72CFcg/viewform).

Z wyrazami szacunku

Organizatorzy